臺灣雲林地方法院民事裁定
110年度小上字第10號
上  訴  人  蘇家弘  

被 上訴 人  陳天飛  
上列當事人間請求給付租金等事件，上訴人對於民國110年4月14
日本院虎尾簡易庭110年度虎小字第91號第一審小額判決提起上
訴，本院裁定如下：
    主  文
上訴駁回。
第二審訴訟費用新臺幣壹仟伍佰元由上訴人負擔。
    理  由
一、按對於小額程序之第一審裁判之上訴，非以其違背法令為理
    由，不得為之；上訴狀內應記載上訴理由，並表明原判決所
    違背之法令及其具體內容，及依訴訟資料可認原判決有違背
    法令之具體事實，民事訴訟法第436條之24第2項及第436條
    之25分別定有明文。又判決不適用法規或適用不當者，為違
    背法令；有判決法院之組織不合法者、依法律或裁判應迴避
    之法官參與裁判者、法院於權限之有無辨別不當或違背專屬
    管轄之規定者、當事人於訴訟未經合法代理者、違背言詞辯
    論公開之規定之情形之一者，其判決當然為違背法令，為民
    事訴訟法第436條之32準用同法第468條、第469條第1款至第
    5款所規定。次按當事人依民事訴訟法第468條規定以原判決
    有不適用法規或適用法規不當為上訴理由時，其上訴狀或理
    由書應有具體之指摘，並揭示該法規之條項或其內容，若係
    成文法以外之法則，應揭示該法則之旨趣，倘為司法院解釋
    ，則應揭示該字號或其內容，如依民事訴訟法第469條所列
    各款事由提起上訴者，其上訴狀或理由書應揭示合於該條款
    之事實，上訴狀或理由書如未依此項方法表明者，即難認為
    已對原判決之違背法令有具體之指摘，其上訴自難認為合法
    （最高法院71年台上字第314號判決意旨參照）。
二、上訴意旨略以：依舉證責任分配法則，主張有利於己之事實
    者，應負舉證舉任。被上訴人既主張其已給付上訴人承租農
    地之租金新臺幣(下同)13,900元（下稱系爭租金），則被上
    訴人就已給付系爭租金乙事，應負舉證責任；且依兩造間於
    民國109年12月12日所簽立之備忘錄（下稱系爭備忘錄）第4
    條約定可知，系爭租金與其餘30,000元租金應同時給付，被
    上訴人既於110年3月2日始匯款30,000元予上訴人，則系爭
    租金顯未於109年12月12日給付。另被上訴人果如其所主張
    已支付系爭租金，何須於系爭備忘錄上再以手寫方式書立「
    田租費41,500」等語；再者，系爭備忘錄所載手寫部分係被
    上訴人於109年12月12日當日先於該備忘錄上簽名後，隨即
    表示當下無力支付，須至110年2月26日一併給付，經兩造一
    再協商後始以手書方式載明延期支付部分內容，上開展期協
    議既係被上訴人親自書寫，等同已承認尚未支付之租金為43
    ,900元，原判決遽依系爭備忘錄第4條約定，認被上訴人已
    於109年12月12日給付系爭租金，且上訴人未提出相當之反
    證，故駁回上訴人於原審之請求，顯有違誤且尚嫌速斷之處
    ，為此不服原審判決，爰提起本件上訴等語。並聲明：㈠原
    判決廢棄。㈡被上訴人應給付上訴人13,900元，及自起訴狀
    繕本送達翌日起至清償日止，按年息百分之10計算之利息。
三、經查，上訴人提起本件上訴，依其上訴意旨所示，係爭執被
    上訴人是否已依系爭備忘錄之約定給付系爭租金，並執系爭
    備忘錄第4條及後註手寫書立部分為證，核其所述，僅屬對
    原審判決取捨證據、認定事實之職權指摘不當，上訴人並未
    表明原審判決有何違背法令之具體內容及事實，亦未具體指
    摘原判決有何不適用法規或適用不當之情形，復未指明所違
    背之客觀論理法則、經驗法則及證據法則、司法解釋，及合
    於民事訴訟法第469條所列各款之事實，且就整體訴訟資料
    亦無從認定原判決有何違背法令之具體事實，難認上訴人已
    於上訴狀內依法表明原判決如何具體違背法令，自不得謂已
    合法表明上訴理由。從而，本件上訴為不合法，應予駁回。
四、法院為訴訟費用之裁判時，應確定其費用額，此規定為小額
    事件之上訴程序所準用，民事訴訟法第436條之19第1項及第
    436 條之32第1項分別定有明文；又訴訟費用，由敗訴之當
    事人負擔，亦為同法第78條所明定。本件第二審訴訟費用額
    確定為1,500 元，應由敗訴之上訴人負擔，爰裁定如主文第
    2項所示。
五、據上論結，本件上訴為不合法，依民事訴訟法第436條之32
    第1項、第2項、第436條之19第1項、第444條第1項前段、第
    95條、第78條，裁定如主文。
中　　華　　民　　國　　110 　年　　8 　　月　　31　　日
                  民事第一庭    法  官  曾鴻文 
　　　　　　　　　
                                法  官  黃一馨 
　　　　　　　　　　　　　　　　
                                法  官  廖國勝
以上正本係照原本作成。　　　　　　　　　　　　　　　　
本裁定不得抗告。
中　　華　　民　　國　　110 　年　　8 　　月　　31　　日
                                書記官  王淑美